# 可转债的后续计量

提问人：Ryan_q 时间：2023-03-18 14:09:36
@chenyiwei，陈版主，现存在一问题想请教：
公司收到其他方借款，该借款允许在未来其他方以 10 个亿的价格以借款金额购买若干。
目前公开处理案例：
公司将此可转债整体划分为以公允价值计量且其变动计入当期损益的金融负债：
A.初始确认
借:银行存款
贷:其他非流动负债
B.按公允价值进行后续计量
借:公允价值变动损益
贷:其他非流动负债企业会计准则讲解：四、混合工具的分拆
企业（发行方）对可转换工具进行会计处理时，还应注意以下方面：
（一）在可转换工具到期转换时，应终止确认其负债部分并将其确认为权益。原来的权益部分仍旧保留为权益（它可能从权益的一个项目结转至另外一个项目）。可转换工具到期转换时不产生损失或收益。
其后续计量均不进行任何处理，转换时计入资本公积。问题：
1 、上述方式哪种方式正确，为什么？
2 、公开处理案例中，若公司估值尚未超过 10 个亿，是否无需进行后续计量（借：其他流动负债 贷：公允价值变动损益），因为其他方不会行使该权利换股，其公允价值仍为出借本金？
望陈版主指导！

回答人：chenyiwei
首先要考虑该可转债是否满足“固定换固定”的条件，即转股价格是否已经事先确定，后续不再随着标的股票的市场价格或估值变动而调整。
如果是，则其中的转股权属于权益，涉及 37 号准则应用指南中提到的混合工具分拆问题。
如果否，则其中不含权益成分，通常整体指定为以公允价值计量且其变动计入损益的金融负债，也可以分拆为一项以摊余成本计量的金融负债（普通债券部分）和一项以公允价值计量且其变动计入损益的金融负债（转换权部分）。
转换权是授予持有人的买入期权，其公允价值不可能为负数，所以“若公司估值尚未超过 10 个亿，是否无需进行后续计量（借：其他流动负债 贷：公允价值变动损益）”是合理的。